【裁判字號】    98,上易,501
【裁判日期】    980709
【裁判案由】    竊盜
【裁判全文】
臺灣高等法院高雄分院刑事判決         98年度上易字第501號
上  訴  人
即  被  告  甲○○
                    （另案於台灣高雄看守所羈押中）
上列上訴人因竊盜案件，不服臺灣高雄地方法院98年度易字第48
3 號中華民國98年6 月4 日第一審判決（起訴案號：臺灣高雄地
方法院檢察署98年度偵字第6616號），提起上訴，本院判決如下
：
     主  文
上訴駁回。
     理  由
一、按不服地方法院之第一審判決而上訴者，應向管轄第二審之
    高等法院為之。上訴書狀應敘述具體理由。第二審法院認為
    上訴書狀未敘述理由或上訴有第362 條前段之情形者，應以
    判決駁回之，刑事訴訟法第361 條第1 項、第2 項、第367
    條前段定有明文。又上訴意旨對於原判決實體上之違法，或
    程序上之違法，均必須為具體的指摘，俾得就其指摘事項加
    以審查。至上訴理由書雖指摘原判決有刑事訴訟法第379 條
    某幾款之違背法令情形，但核其所述事實，與各該款之違法
    情形無一符合時，即實質上並無此種違背法令事實之存在，
    仍不能認為其上訴已合法律上之程式；上訴意旨僅漫指原判
    決認定事實錯誤，自非以判決違法為上訴理由，必須指出原
    審根據某種證據而為事實之認定係屬違法，即對原審之適用
    證據法則加以指摘，始係以判決違法為其上訴理由。故如上
    訴書狀所敘述第一審判決之不當或違法，必須實際上存在。
    倘若其所指摘之事由，與原判決或卷內之訴訟資料不相適合
    ，或所稱原判決之不當或違法，根本不存在，即不符合具體
    理由之形式要件（參見最高法院民國71年3 月2 日，71年度
    第3 次刑事庭會議決議）。
二、本件上訴人即被告甲○○經原審論以犯刑法第321 條第1 項
    第1 、2 款之竊盜罪，判處有期徒刑8 月，已經綜合全案之
    證據，並以被告甲○○於原審審理中坦承不諱，核與證人乙
    ○○於原審審理時之證述相符，並有贓物認領保管單1 紙、
    照片6 張、高雄縣政府警察局林園分局扣押筆錄、扣押物品
    目錄表各1 份可稽，足認被告之自白與事實相符，事證明確
    等情而為論斷，在客觀上並無不當之處。上訴人雖於民國98
    年6 月16日上訴期間屆滿前，具狀提起上訴。但上訴理由狀
    僅空言表示上訴人於甫得手之際即因被害人發現而未及拿走
    財物，上訴人僅構成竊盜罪之未遂犯云云，指摘原判決不當
    。惟此與上訴人甲○○於原審已坦承，以及全案卷證資料所
    顯示上訴人竊取乙○○所有、價值約2 萬元之大同牌液晶電
    視，得手後離開之際，為乙○○發現報警處理等情不符。而
    竊盜得手，已在行為人實力支配之下，即屬既遂，不因行為
    人是否已經取走財物而異其認定，此為實務上所不爭執，是
    本件上訴人空言指稱其行為尚屬未遂云云，顯與卷內之訴訟
    資料不相適合，其所稱原判決之不當或違法，根本不存在。
    揆之上開規定，上訴人之上訴顯屬違背法律上之程式，應由
    本院依同法第367 條前段、第372 條規定，不經言詞辯論，
    逕行判決如主文。
中    華    民    國    98    年    7     月    9     日
                  刑事第五庭    審判長法  官  曾永宗
                                      法  官  王伯文
                                      法  官  任森銓
以上正本證明與原本無異。
本判決不得上訴。
中    華    民    國    98    年    7     月    9     日
                                      書記官  廖素珍


司法院資訊處製作；財團法人民間司法改革基金會備份。
